最　高　行　政　法　院　裁　定　　　　　　　　　九十三年度裁字第一二八五號
　　上　訴　人　乙○○
　　被 上訴 人　行政院勞工委員會
　　代　表　人　甲　○
右當事人間因勞保事件，上訴人不服中華民國九十二年五月二十一日臺北高等行政法
院九十一年度簡字第八四七號判決，提起上訴。本院裁定如左：
　　主  文
上訴駁回。
上訴審訴訟費用由上訴人負擔。
　　理  由
一、按對於適用簡易程序之裁判提起上訴或抗告，須經最高行政法院許可，且該許可
    以訴訟事件所涉及之法律見解具有原則性者為限，行政訴訟法第二百三十五條定
    有明文。所謂訴訟事件涉及之法律見解具有原則性，係指該事件所涉及之法律問
    題意義重大，而有加以闡釋之必要情形而言，如對於行政命令是否牴觸法律所為
    之判斷，或就同類事件所表示之法律見解與其他高等行政法院或本院所表示之見
    解互相牴觸，有由本院統一法律上意見或確認其意見之必要情形屬之。
二、本件被上訴人依據勞工保險局之查報，以上訴人未依勞工保險投保薪資分級表規
    定，申報被保險人陳萬彬等六人之投保薪資，將投保薪資金額以多報少，乃依行
    為時勞工保險條例第七十二條第二項規定，以九十一年三月二十二日勞局承字第
    ○九一○一○○一五一○號函處上訴人短報保險費金額二倍之罰鍰計新台幣（下
    同）三五、五八八元。上訴人不服，遂循序提起本件行政訴訟。其上訴意旨略以
    ：上訴人所爭執的問題是「月投保薪資中，應否包含加班費、全勤獎金、年節獎
    金、績效獎金等非固定性、非經常性給予」，並非原判決所稱爭議點為「員工加
    班費及獎金是否屬工資之一部？」。上訴人之員工薪資，係採固定薪資給予，而
    於每年三至五月報稅期間是忙季須要加班，而增加加班費及獎金等給予，至六月
    後又自動恢復原未加班之固定薪資，依勞工保險條例第十四條規定尚無須通知保
    險人調整，被上訴人卻將上訴人歸為以每月收入不固定薪資者，以最近三個月之
    平均收入為準，據以處分上訴人罰鍰，其認事用法顯然有誤。倘如被上訴人所言
    ，則全國數十萬家企業遇有員工加班發放獎金，即應通知保險人變動投保金額，
    否則即予罰鍰，如此豈非苛擾？綜上，本案有判決理由與事實不符，法令不合等
    違誤，為此請廢棄原判決，並撤銷原處分及訴願決定等語。經核，上訴人所爭執
    之事項無非原審法院證據取捨之事實認定，依首揭說明，上訴意旨核無所涉及之
    法律見解，具有原則性之重要情事，上訴人提起上訴，不應許可，其上訴難謂合
    法，應予駁回。
三、依行政訴訟法第二百四十九條第一項前段、第一百零四條、民事訴訟法第九十五
    條、第七十八條，裁定如主文。
中　　華　　民　　國　　九十三　　　年　　　十　　　　月　　 十四 　　　日
                    最 高 行 政 法 院  第 四 庭
                                審 判 長 法  官　　　徐　樹　海
                                         法  官      鄭  淑  貞
                                         法  官　　　高　啟　燦
                                         法  官　　　吳　錦　龍
                                         法  官　　　林　茂　權
右  正  本  證  明  與  原  本  無  異
　　　　　　　　　　　　　　　　　　　　 法院書記官　莊  俊  亨
中　　華　　民　　國　　九十三　　　年　　　十　　　　月　　　十五　　　日
